【裁判字號】    90,易,113
【裁判日期】    900320
【裁判案由】    違反商標法
【裁判全文】
臺灣桃園地方法院刑事判決                            九十年度易字第一一三號
    公  訴  人  台灣桃園地方法院檢察署檢察官
    被      告  甲○○
右列被告因違反商標法案件，經檢察官提起公訴（八十九年度偵字第一四五九六號）
，本院判決如左：
    主  文
甲○○連續意圖欺騙他人，於同一商品，使用近似於他人註冊商標之圖樣，處有期徒
刑陸月，併科罰金新台幣拾伍萬元即銀元伍萬元，徒刑如易科罰金、罰金如易服勞役
均以銀元參佰元即新台幣玖佰元折算壹日。
扣案之一加侖裝防水能壹佰貳拾桶、五加侖裝防水能參拾桶沒收。
    事  實
一、甲○○明知附圖一所示之「五福及圖」、附圖二所示之「防水能及圖」之商標圖
    樣係益發油漆工業社（負責人乙○）就其天然及人造樹脂、接著劑等商品所申請
    之商標註冊核准第二○一○一○號、第二四○七九二號商標（聯合商標註冊第二
    ○一○一○號），享有商標專用權，竟基於概括之犯意，意圖欺騙他人，自民國
    八十二年間起至八十九年九月二十三日止，在台北縣三重市○○路○段一一二巷
    十一號等地委託不知情之振興製罐廠等廠商製造其上有如附圖三、四所示近似於
    上開商標之一加侖、五加侖防水能鐵罐，在台北縣新莊市○○路○段二九號委託
    不知情之宏盛紙器公司製造其上有如附圖五所示近似於上開商標之一加侖防水能
    六罐裝紙箱，並連續將上開近似商標使用於防水能同一商品之包裝及容器上，而
    於宜蘭、桃園地區販賣與不特定顧客，牟取不法利益。嗣於八十九年九月二十三
    日上午十時許，在桃園縣平鎮市○○路一七二號附近擬販賣該商品予呂文景之際
    ，為警查獲，並於其所駕之車號ＤＧ—○九九三號貨車內扣得一加侖裝防水能十
    二桶、五加侖裝防水能三十桶，復於甲○○位於台北市○○街七十巷一弄二八號
    住處扣得一加侖裝防水能一百零八桶。
二、案經告訴人益發油漆工業社負責人乙○訴由桃園縣警察局平鎮分局報請台灣桃園
    地方法院檢察署檢察官偵查起訴。
    理  由
一、右揭事實業據被告甲○○坦承不諱，復經告訴人益發油漆工業社負責人乙○指述
    綦詳，證人呂文景亦證述確於八十九年九月二十三日打電話向被告訂購五福牌防
    水能，約定於桃園縣平鎮市○○路一七二號前交貨等情在案，而被告所使用如附
    圖三、四、五所示之五福牌商標經本院勘驗，無論商標名、圖樣均與告訴人附圖
    一、附圖二所示之註冊登記商標圖樣近似，顯然有造成消費者誤認之虞。此外，
    復有經濟部中央標準局商標註冊證二紙、經濟部中央標準局商標延展專用期間註
    冊函一紙、勘驗照片四張、現場照片十張在卷，及被告仿製商標圖樣之一加侖裝
    防水能一百二十桶、五加侖裝防水能三十桶扣案佐證。事證明確，犯行堪以認定
    。
二、核被告於同一商品，使用近似於他人註冊商標之圖樣之所為，係犯商標法第六十
    二條第一款之罪。又商標法所稱商標之使用，係指為行銷之目的，將商標用於商
    品或其包裝、容器、標帖、說明書，價目表或其他類似物件上，而持有、陳列或
    散布者，商標法第六條定有明文，是商標行使之行為當然包括販賣將商標用於包
    裝、容器之商品之行為，商標法第六十三條關於行為人明知為前條（第六十二條
    ）商品而販賣、意圖販賣而陳列、輸出或輸入者，處以刑責之規定，核屬商標法
    第六十二條之低階行為，被告於同一商品上使用近似於他人註冊商標之圖樣，予
    以販賣，固亦合於商標法第六十三條之犯罪構成要件，然依高階行為吸收低階行
    為之理論，當不再論以商標法第六十三條之罪，公訴人就被告之犯行求科以商標
    法第六十三條之罪刑，起訴法條容有違誤，應予變更。其多次使用他人近似商標
    之行為，時間緊接、手段相似，顯係基於概括之犯意多次觸犯犯罪構成要件相同
    之罪名，應論以連續犯一罪，並加重其刑。爰審酌被告使用他人近似商標藉以牟
    利之期間長達七年，犯罪所得不知幾何，犯後又未能賠償被害人之損失等一切情
    狀，量處如主文所示之刑。又被告行為後，刑法第四十一條關於有期徒刑易科罰
    金折算標準之規定業於九十年一月四日修正，並於同年月十日經總統公布施行，
    經新舊法比較，二法對於被告本案所處有期徒刑如易科罰金之規定並無不同，依
    刑法第二條第一項前段之規定，應適用新法諭知被告所處有期徒刑易科罰金之折
    算標準。
三、扣案之一加侖裝防水能一百二十桶、五加侖裝防水能三十桶為被告犯商標法第六
    十二條第一款之罪所製造之商品，應依商標法第六十四條宣告沒收。
四、據上論斷，應依刑事訴訟法第二百九十九條第一項前段、第三百條，商標法第六
    十二條第一款、第六十四條，刑法第二條第一項前段、第十一條前段、第五十六
    條、第四十一條第一項前段、第四十二條第二項，罰金罰鍰提高標準條例第二條
    ，現行法規所定貨幣單位折算新台幣條例第二條，判決如主文。
本案經檢察官洪景明到庭執行職務。
中      華      民      國      九十      年      三      月    二十    日
                                      臺灣桃園地方法院刑事第五庭
                                          法  官  楊  得  君
右正本證明與原本無異。
如不服本判決，應於判決送達後十日內向本院提出上訴狀( 應附繕本 )，上訴於臺灣
高等法院。
                                          書記官  簡  慧  瑛
中      華      民      國      九十      年      三      月    二十二  日
附論罪科刑依據之法條：
商標法第六十二條
意圖欺騙他人，有左列情事之一者，處三年以下有期徒刑、拘役或科或併科新臺幣二
十萬元以下罰金。
一、於同一商品或類似商品，使用相同或近似於他人註冊商標之圖樣者。
二、於有關同一商品或類似商品之廣告、標帖、說明書、價目表或其他文書，附加相
   同或近似於他人註冊商標圖樣而陳列或散布者。


司法院資訊處製作；財團法人民間司法改革基金會備份。
